【裁判字號】    94,上訴,2607
【裁判日期】    950511
【裁判案由】    詐欺等
【裁判全文】
臺灣高等法院刑事判決                94年度上訴字第2607號
上  訴  人
即自訴人    巳○○
自訴代理人  林美倫律師
            陳勵新律師
            陳豪杉律師
上  訴  人
即  被  告  午○○
選任辯護人  朱昭勳律師
被      告  寅○○
            卯○○
            未○○
                      1號
            戌○○○
            酉○○
上四人共同
選任辯護人  林思銘律師
被      告  辰○○
                      號
            丑○○
                      號
            壬○○
            癸○○
            戊○○
            甲○○
            辛○○
上三人共同
選任辯護人  陳石山律師
被      告  子○○
            丁○○
            乙○○
            己○○
            申○○
上一人
選任辯護人  呂松男律師
被      告  庚○○
選任辯護人  陳石山律師
上列上訴人因被告詐欺等案件，不服臺灣臺北地方法院91年度自
字第471號，中華民國94年2月25日、94年5月27日第一審判決，
提起上訴，本院判決如下：
    主  文
原判決關於午○○、癸○○、戊○○、辛○○、申○○、庚○○
部分撤銷。
午○○共同連續意圖為自己不法之所有，以詐術使人將本人之物
交付，處有期徒刑陸月，如易科罰金，以參佰元折算壹日。
癸○○共同連續明知為不實之事項，而使公務員登載於職務上所
掌之公文書，足以生損害於公眾及他人，處拘役伍拾日，如易科
罰金，以參佰元折算壹日。緩刑貳年。
戊○○、辛○○、庚○○共同連續行使明知為不實之事項，而使
公務員登載於職務上所掌之公文書，足以生損害於公眾及他人，
戊○○、辛○○各處拘役伍拾日，庚○○累犯，處拘役伍拾伍日
，如易科罰金，均以參佰元折算壹日。戊○○、辛○○均緩刑貳
年。
申○○共同行使明知為不實之事項，而使公務員登載於職務上所
掌之公文書，足以生損害於公眾及他人，處拘役伍拾日，如易科
罰金，以參佰元折算壹日。緩刑貳年。
其他上訴駁回。
    事  實
一、巳○○於民國77年3月間經由丙○○介紹購買如附表一編號1
    至11所示卯○○、許陳秀英 (業經判決自訴不受理)、黃德
    富 (業經判決自訴不受理)、未○○、戌○○○、酉○○、
    辰○○、梁玉錦 (業經判決自訴不受理)、丑○○等人所有
    坐落新竹縣芎林鄉○○○段之農地，委任代書寅○○於附表
    一所示之時間在新竹縣竹東鎮○○路86號辦公室辦理與上開
    土地所有人簽訂不動產買賣契約書及土地所有權移轉登記事
    宜，巳○○並於簽約當日先給付上開土地所有人訂金，上開
    土地所有權人則於簽約當日將土地所有權狀交付寅○○收執
    ，迄同年6月間因巳○○遲遲未能提出自耕能力證明以辦理
    土地所有權移轉登記，寅○○乃不願繼續辦理遂終止委任契
    約，並將前述不動產買賣契約書及土地所有權狀均交還巳○○。葉銘於77年間在新竹縣竹東鎮○○路開設土地代書事
    務所，並於同年受巳○○委任接續辦理上開土地所有權移轉
    事宜，為受巳○○委託處理事務之人。葉銘於77年6月至
    12月間某日，其在上址事務所辦妥上開土地所有人於土地登
    記申請書、制式土地買賣所有權移轉契約書及增值稅免稅聲
    請書等文件之蓋印事宜，並收受該等土地所有人交付之印鑑
    證明書、戶籍謄本、自耕能力證明書、土地所有權狀及土地
    稅繳款單等資料後，由巳○○將上開土地價金之尾款全數給
    付予上開土地所有人，並授權其子楊台生與葉銘聯繫土地
    所有權移轉登記之後續事宜，及將前開土地所有權移轉登記
    之相關文件均交予葉銘保管。嗣葉銘於81年12月7日，
    在新竹縣竹東鎮將上開土地所有權移轉登記之相關文件全數
    交予友人薛嘉峰（俟通緝到案後另行審結）保管，且與之簽
    立保管條，復未經巳○○或楊台生之同意或授權，基於意圖
    為第三人不法之利益，於82年3月21日在新竹縣竹東鎮與薛
    嘉峰簽訂「承買協議書」，同意薛嘉峰持所保管之上開土地
    所有權相關文件辦理土地所有權移轉登記事宜，以便進行該
    等土地之規劃使用，而為違背其任務之行為，致生損害於巳
    ○○將上開土地移轉登記於自己或其指定之人之利益。葉銘
    並介紹薛嘉峰與在新竹縣芎林鄉從事辦理土地登記相關業
    務之甲○○認識，以便薛嘉峰辦理土地登記事宜。
二、嗣於82年7月至10月間，薛嘉峰經葉銘同意，開始辦理上
    開土地所有權之移轉登記事宜，即推由葉銘先至新竹縣芎
    林鄉甲○○任職之代書事務所，向甲○○佯稱某公司財團購
    買上開土地後，擬以具有自耕農身分之人頭名義辦理過戶及
    抵押貸款云云，委任甲○○辦理土地所有權移轉登記。葉銘
    復帶同薛嘉峰向居住在新竹縣湖口鄉之壬○○、癸○○、
    陳在富（業經判決自訴不受理）三兄弟商借名義充作土地所
    有權移轉登記之人頭，甲○○乃與葉銘、薛嘉峰共同基於
    使公務員登載不實之概括犯意聯絡，並與壬○○、癸○○、
    陳在富共同基於使公務員登載不實之犯意聯絡，均明知壬○○、癸○○、陳在富並未付款購買如附表一編號1、2、4、5
    、6、11所示之土地，壬○○、癸○○、陳在富竟應允充當
    過戶人頭並提供其等國民身分證予葉銘，葉銘、薛嘉峰
    再將壬○○、癸○○、陳在富之國民身分證及新竹縣芎林鄉
    ○○○段14-9、445-1、1 4-15、456、19-5、5-3、43- 3、
    43-6、43-7、573-1等地號土地所有權移轉登記相關文件交
    予甲○○，甲○○遂於附表一編號1、2、4、5、6、11「第
    一位受讓人」所示之「收件日期」，持上開地號之土地所有
    權移轉登記文件向新竹縣竹東鎮○○路12 4巷8號新竹縣竹
    東地政事務所，虛偽以「買賣」為登記原因申請所有權移轉
    登記予壬○○、癸○○、陳在富，使不知情之地政機關公務
    員於附表一編號1、2、4、5、6、11「第一位受讓人」所示
    之「登記日期」將此等不實事項登載於職務上所掌管之土地
    登記簿及土地所有權狀，並核發壬○○、癸○○、陳在富為
    所有權人之土地所有權狀，足以生損害於地政機關對於地籍
    管理之正確性及巳○○。嗣葉銘、薛嘉峰擬以登記於壬○○、癸○○、陳在富名下之土地向金融機構設定抵押權貸款
    ，惟遭其三人拒絕。葉銘、薛嘉峰乃承前使公務員登載不
    實及行使使公務員登載不實文書之概括犯意，委請有共同概
    括犯意聯絡之甲○○找來亦有共同概括犯意聯絡之戊○○、
    辛○○允諾充當過戶及設定抵押權貸款之人頭，由甲○○於
    附表一編號1、2、4、5、6、11「第二位受讓人」所示之「
    收件日期」，持上開使公務員登載不實之土地所有權狀向新
    竹縣竹東地政事務所，虛偽以「買賣」為登記原因申請將附
    表一編號1、2、4、5、6、1 1所示土地之所有權分別移轉登
    記予戊○○、辛○○，使不知情之地政機關公務員於附表一
    編號1、2、4、5、6、11「第二位受讓人」所示之「登記日
    期」將此等不實事項登載於職務上所掌管之土地登記簿及土
    地所有權狀，並核發戊○○、辛○○為所有權人之土地所有
    權狀，足以生損害於地政機關對於地籍管理之正確性及巳○○。嗣葉銘明知薛嘉峰並無清償貸款之意思，竟與薛嘉峰
    共同基於意圖為自己不法之所有而使公務員登載不實文書並
    行使以詐欺取財之概括犯意聯絡，明知未經巳○○同意或授
    權，仍指示不知葉、薛二人無合法權源之甲○○將附表二編
    號1、2、3、5、6、7、20、21、22、23所示土地向新竹縣芎
    林鄉農會設定第一次抵押權詐貸款項，甲○○繼而依指示分
    別與附表二編號1、2、3、5、6、7、20、21、22、23所示之
    「第一次貸款權利人」訂立土地抵押權設定契約書，連同上
    開使公務員登載不實之土地所有權狀，持向新竹縣竹東地政
    事務所辦理設定如各該編號所示金額之不動產抵押權而行使
    之，致各該編號所示權利人誤信戊○○、辛○○確係土地所
    有權人，而如數核撥貸款，經薛嘉峰取走各項貸款所得全部
    金額，合計共詐得新臺幣（下同）1702萬元，嗣薛嘉峰僅繳
    納數期貸款利息後即未再繼續繳納本息，足以生損害於地政
    機關對於地政管理之正確性、新竹縣芎林鄉農會及巳○○。
    迄90年12月7日，經巳○○申請上開土地之登記簿謄本查看
    ，發現該等土地所有權均已遭移轉登記予他人，經質問葉銘
    ，始悉上情。
三、子○○前於82年間因違反稅捐稽徵法案件，經臺灣臺中地方
    法院檢察署檢察官於83年3月22日提起公訴，嗣於92年1月7
    日經臺灣高等法院臺中分院以91年度重上更三字第210號刑
    事判決判處有期徒刑2年，並於同年4月25日判決確定，經入
    監執行假釋付保護管束（不構成累犯）。薛嘉峰於82年間因
    積欠子○○10萬元未還，經子○○催討，薛嘉峰乃提議由其
    提供坐落新竹縣芎林鄉○○○段462地號土地虛偽以「買賣
    」為原因登記於子○○名下，供子○○向他人設定抵押權貸
    款，以清償對子○○之欠款。子○○乃與薛嘉峰共同基於使
    公務員登載不實之犯意聯絡，均明知子○○並未付款購買上
    開地段462地號土地，竟推由薛嘉峰於82年7月間向不知情之
    甲○○佯稱：上開地段462地號土地已由子○○購買云云，
    委請甲○○代辦土地所有權移轉登記予子○○，不知實情之
    甲○○乃於同年月12日向新竹縣竹東地政事務所，以「買賣
    」為登記原因申請將上開地段462地號土地之所有權移轉登
    記予子○○，使不知情之地政機關公務員於同年7月17日將
    此不實事項登載於職務上所掌管之土地登記簿（如附表一編
    號3），並發給土地所有權狀，足以生損害於地政機關對於
    地籍管理之正確性及巳○○。
四、甲○○於83年6月間受己○○之夫委任辦理自耕能力證明，甲○○竟承前行使使公務員登載不實公文書之概括犯意，於同
    年月9日持使公務員登載不實之辛○○土地所有權狀向新竹
    縣竹東地政事務所，虛偽以「買賣」為登記原因申請將附表
    一編號6所示土地之所有權持分1/3自辛○○名下移轉登記予
    不知情之己○○，以便為己○○申請自耕能力證明，使不知
    情之地政機關公務員於同年月17日將此不實事項登載於職務
    上所掌管之土地登記簿（如附表一編號6第四位受讓人部分
    ），並發給土地所有權狀，足以生損害於地政機關對於地籍
    管理之正確性及巳○○。
五、庚○○於78年間，因賭博案經本院判處有期徒刑7月，罰金
    銀元25000元，有期徒刑於79年10月4日執行完畢。戊○○、
    申○○、庚○○、薛嘉峰均明知其等並未付款購買如附表一
    編號2、4、5、7、8、9、10、11所示之土地，經薛嘉峰透過
    甲○○於83年2月間徵得戊○○、申○○、庚○○之同意充
    當過戶及設定抵押權貸款之人頭，而共同基於使公務員登載
    不實及行使使公務員登載不實文書之犯意聯絡，戊○○、庚○○並基於概括之犯意，甲○○及薛嘉峰並承前概括犯意，
    由甲○○依薛嘉峰指示，自83年2月17日起至84年12月8日止
    ，連續於附表一編號2「第三位受讓人」、4「第三位受讓人
    」、5「第三位受讓人」、7、8「第一位受讓人」、9、10「
    第一位受讓人」、11「第三位受讓人」所示之「收件日期」
    ，持上開地號之土地所有權移轉登記文件及使公務員登載不
    實之土地所有權狀向新竹縣竹東地政事務所，虛偽以「買賣
    」為登記原因分別申請所有權移轉登記予戊○○、申○○、
    庚○○、薛嘉峰，使不知情之地政機關公務員於附表一編號
    2「第三位受讓人」、4「第三位受讓人」、5「第三位受讓
    人」、7、8「第一位受讓人」、9、10「第一位受讓人」
    、11「第三位受讓人」所示之「登記日期」將此等不實事項
    登載於職務上所掌管之土地登記簿，並發給土地所有權狀，
    足以生損害於地政機關對於地籍管理之正確性及巳○○。又
    薛嘉峰明知未經巳○○同意或授權，竟自83年11月間起至85
    年1月間止，先後指示不知其無合法權源之甲○○將附表二
    編號1、2、3、5、6、20、21、22所示土地向新竹縣芎林鄉
    農會設定第二次抵押權及將附表二編號8至19所示土地向新
    竹縣芎林鄉農會設定首次抵押權貸款，甲○○復承前行使使
    公務員登載不實公文書之概括犯意，依指示分別與附表二編
    號1、2、3、5、6、20、21、22所示之「第二次貸款權利人
    」及編號8至19所示之「第一次貸款權利人」訂立土地抵押
    權設定契約書，連同上開使公務員登載不實之土地所有權狀
    ，持向新竹縣竹東地政事務所辦理設定如各該編號所示金額
    之不動產抵押權而行使之，致各該編號所示權利人誤信戊○○、申○○、庚○○、薛嘉峰確係土地所有權人，而如數核
    撥貸款，薛嘉峰並取走各項貸款所得全部金額，足以生損害
    於地政機關對於地政管理之正確性及巳○○。
六、迄90年12月7日，經巳○○申請上開土地之登記簿謄本查看，
    發現該等土地所有權均已遭移轉登記予他人，經質問葉銘
    ，始查悉上情。
七、案經巳○○提起自訴。
    理  由
壹、有罪部分：
甲、被告甲○○、壬○○、癸○○、戊○○、辛○○、申○○、
    庚○○、子○○部分
一、關於自訴人委任被告寅○○、葉銘辦理土地買賣相關事宜
    之經過：
  (一)查自訴人於77年3月間經由丙○○介紹購買如附表一編號1至
    11所示卯○○、許陳秀英、黃德富、未○○、戌○○○、酉
    ○○、辰○○、梁玉錦、丑○○等人所有坐落新竹縣芎林鄉
    ○○○段之農地，委任代書即被告寅○○（詳理由貳四(一)）
    於附表一所示之時間在新竹縣竹東鎮○○路86號辦公室辦理
    與上開土地所有人簽訂不動產買賣契約書及土地所有權移轉
    登記事宜，自訴人並於簽約當日先給付上開土地所有人訂金
    ，上開土地所有權人則於簽約當日將土地所有權狀交付被告
    寅○○收執，迄同年6 月間因自訴人遲遲未能提出自耕能力
    證明以辦理土地所有權移轉登記，被告寅○○乃不願繼續辦
    理遂終止委任契約，並將前述不動產買賣契約書及土地所有
    權狀均交還自訴人等情，業據被告寅○○供明在卷（見原審
    卷(二)第103頁、第104頁，(三)第75頁、第76頁），且為自訴人
    所是認，復經證人丙○○於原審審理時結證稱：其介紹巳○○買土地，大概三十多公頃，當時地主的章蓋給自訴人，印
    鑑證明也交給自訴人，自訴人因為增值稅及自耕農證明拿不
    出來，沒有辦登記，起先是寅○○做代書，後來寅○○不做
    ，就把全部資料還給自訴人等語甚詳，並據證人即被告辰○○之父楊仁惠結證稱：土地賣給楊姓買主，由代書寅○○辦
    理簽約手續，並將戶籍謄本、印鑑證明等文件交給自訴人轉
    由寅○○審查等語明確（見原審卷(二)第113頁），堪以認定
    。
  (二)被告葉銘於77年間受自訴人巳○○委任辦理如附表一所示
    坐落新竹縣芎林鄉○○○段土地之所有權移轉登記事宜，其
    在上址事務所辦妥前開土地所有人於土地登記申請書、制式
    土地買賣所有權移轉契約書及增值稅免稅聲請書等文件之蓋
    印事宜，並收受該等土地所有人交付之印鑑證明書、戶籍謄
    本、自耕能力證明書、土地所有權狀及土地稅繳款單等資料
    後，自訴人將土地價金之尾款全數給付予上開土地所有人，
    並由自訴人之子楊台生與其聯繫土地所有權移轉登記之後續
    事宜，及將前開土地所有權移轉登記之相關文件均交付葉銘
    保管。嗣於81年12月7日，葉銘將上開土地所有權移轉
    登記之相關文件全數交予友人即同案被告薛嘉峰保管，且與
    之簽立保管條，嗣於82年3月21日在新竹縣竹東鎮與薛嘉峰
    簽訂「承買協議書」，同意薛嘉峰持所保管之上開文件辦理
    前述土地所有權之移轉登記事項等情，經被告葉銘供明在
    卷（見原審卷(一)第269頁，卷(二)第50頁至第52頁、第131頁、
    第132頁，卷(三)第79頁、第80頁），核與自訴人指訴之情節
    大致相符，且同案被告薛嘉峰供稱：其與葉銘於82年3月
    21日簽訂暫立的承買協議書，協議書中說要經過自訴人同意
    才生效，簽承買協議書的意思是先把土地過戶給伊與伊找來
    有自耕能力的朋友，之後若自訴人不認可，就要再把土地過
    戶還給自訴人，後來土地過戶給伊找來有自耕能力的朋友壬○○、庚○○等人，在土地過戶全部過程，其不曾經與自訴
    人聯繫過，都是跟午○○聯繫等語明確（見原審卷(一)第270
    頁），並有保管條、承買協議書影本各1件存卷可憑（見原
    審卷(一)第272頁、卷(二)第55頁）。
二、甲○○、壬○○、癸○○、戊○○、辛○○、申○○、庚○○、子○○部分：
  (一)被告甲○○、壬○○、癸○○、戊○○、辛○○、申○○、
    庚○○、子○○分別對於上揭事實欄二、三、四、五所示之
    犯罪事實均坦承不諱（見原審卷(二)第115頁、第117頁至第12
    2頁、第127頁至第131頁、第215頁至第216頁，卷(四)第234頁
    、第235頁，卷(五)94年1月11日審判筆錄），核與自訴人指訴
    之情節大致相符，復經證人即被告甲○○於原審審理時結證
    詳確（見原審卷(四)第267頁至第280頁），
  (二)其次，附表一所示新竹縣芎林鄉○○○段土地所有權原分屬
    卯○○、許陳秀英、黃德富、未○○、鐘劉桃妹、酉○○、
    辰○○、梁玉錦、趙若峰、丑○○及黃德浪所有，嗣於各編
    號「第一位受讓人」所示之「登記日期」，由新竹縣竹東地
    政事務所經申請而以「買賣」為登記原因分別移轉登記於壬○○、癸○○、陳在富、申○○、庚○○、子○○名下；復
    於「第二位受讓人」所示之「登記日期」，經申請而以「買
    賣」為登記原因分別移轉登記於戊○○、辛○○名下；編號
    2、4、5、11所示之土地再於「第三位受讓人」所示之「登
    記日期」，經申請而以「買賣」為登記原因移轉登記於戊○○名下（均詳見附表一）。另附表二各編號所示土地，分別
    於第一次、第二次貸款之「登記時間」，由新竹縣竹東地政
    事務所經申請登記設定如各該編號所示金額之不動產抵押權
    等情，有上開土地之登記簿謄本及新竹縣竹東地政事務所93
    年4月21日東地所登浩字第0930002373號函附土地所有權移
    轉及抵押權設定文件等件存卷可稽（見原審卷(一)第179頁至
    第180頁，卷(三)第106頁以下、第277頁以下）。
  (三)第按「地政機關受理關於土地所有權移轉變更登記之聲請案
    件，依土地法第七十五條及土地登記規則第四十九條第二項
    前段之規定，固須審查證明無誤後始予登記。然查此所謂之
    「審查證明」，係指審查依該法及土地登記規則所規定聲請
    辦理該項登記所必須具備之登記申請書及證明文件而言。而
    依同規則第五十條第三款之規定，辦理登記機關對於登記申
    請書記載事項或關於登記原因之事項，與登記簿或其證明文
    件不符，而未能證明其不符之原因者，應以書面敘明理由及
    法令依據通知申請人於十五日內補正。申言之，即登記機關
    對於登記申請書記載事項或關於登記原因事項之審查，仍以
    審查其是否與登記簿或其證明文件相符為其重點。倘申請登
    記人所具備之登記申請書暨證明文件在形式上均為真正，且
    內容相符，復無該規則第五十條及第五十一條第一項所列各
    款應通知補正或駁回申請之情形者，地政機關即有依上開規
    定辦理登記之權責。至該項申請文件所記載之登記原因及證
    明文件在實體法上是否真實存在，依據上開規定意旨觀之，
    非屬地政機關應依職權逕行審查之範圍。因之，地政機關受
    理關於土地所有權移轉變更登記聲請案件之審查程序，其性
    質仍屬形式審查之範疇。」，最高法院著有89年度臺非字第
    38號判決可資參照（見原審卷(五)）。本件被告壬○○、癸○○、同案被告陳在富、被告戊○○、辛○○、申○○、庚○○、子○○均未出資購買上開土地，被告壬○○、癸○○、
    同案被告陳在富、被告戊○○、辛○○、申○○、庚○○、
    子○○竟均允諾出借名義供被告葉銘、同案薛嘉峰辦理土
    地所有權移轉登記；被告甲○○並受被告葉銘、同案被告
    薛嘉峰指示，虛偽以「買賣」為登記原因向新竹縣竹東地政
    事務所申請土地所有權移轉登記及行使使公務員登載不實之
    土地所有權狀申請設定抵押權登記，顯然以明知為不實之事
    項，而使地政機關公務員登載於職務上所掌之土地登記簿公
    文書，均足以生損害於地政機關對於地籍管理之正確性及自
    訴人。
  (四)是依前述補強證據，足資擔保被告甲○○、壬○○、癸○○
    、戊○○、辛○○、申○○、庚○○、子○○於原審審理中
    所為前開任意性自白具有相當程度之真實性，而得使本院確
    信被告前述自白與事實相符。揆諸刑事訴訟法第156條第1項
    「被告之自白，非出於強暴、脅迫、利誘、詐欺、違法羈押
    或其他不正之方法，且與事實相符者，得為證據。」及第2
    項「被告之自白，不得作為有罪判決之唯一證據，仍應調查
    其他必要之證據，以察其是否與事實相符。」規定，本院自
    得依被告前述自白及各項補強證據認定被告甲○○、壬○○
    、癸○○、戊○○、辛○○、申○○、庚○○、子○○確有
    前揭使公務員登載不實犯行。
  (五)另被告甲○○、戊○○、辛○○、申○○、庚○○、子○○
    對於被告葉銘、同案被告薛嘉峰就上開土地並無合法權源
    乙節，均不知情，此據其等於原審審理時供明在卷（詳見前
    述筆錄），且無積極證據證明被告甲○○、戊○○、辛○○
    、申○○、庚○○、子○○明知被告葉銘、同案被告薛嘉
    峰就上開土地並無合法權源仍同意出名貸款之情形，自難遽
    以詐欺取財罪相繩，併予敘明。
  (六)本件事證明確，被告甲○○、壬○○、癸○○、戊○○、辛○○、申○○、庚○○、子○○犯行均堪以認定，應依法論
    科。至自訴人之代理人指稱被告甲○○、戊○○亦涉有業務
    侵占罪嫌，然而自訴人及代理人並未舉證證明被告甲○○、
    戊○○有將上開土地登記相關文件或土地以變易持有為所有
    而侵占入己之意思，自與刑法上業務侵占罪之構成要件不合
    ，不能遽以該罪相繩，附此敘明。
三、核被告甲○○、戊○○、辛○○、申○○、庚○○所為，係
    犯刑法216條、第214條之行使使公務員登載不實公文書罪；
    被告壬○○、癸○○、子○○所為，均係犯刑法第214條之
    使公務員登載不實罪。被告甲○○、戊○○、辛○○、申○○、庚○○均明知為不實之事項，而使公務員登載於職務上
    所掌之土地所有權狀公文書，進而行使之，使公務員登載不
    實之低度行為應為行使之高度行為所吸收，均不另論罪。被
    告甲○○、壬○○、癸○○、葉銘、同案被告薛嘉峰就犯
    罪事實二使公務員登載不實之犯行，均有犯意聯絡與行為分
    擔；被告甲○○、葉銘、同案被告薛嘉峰、被告戊○○、
    辛○○就犯罪事實二使公務員登載不實犯行、行使使公務員
    登載不實文書之犯行，均有犯意聯絡與行為分擔；被告子○○就犯罪事實三部分與同案被告薛嘉峰有犯意聯絡與行為分
    擔；被告甲○○、戊○○、申○○、庚○○、同案被告薛嘉
    峰就犯罪事實五部分，均有犯意聯絡與行為分擔，俱為共同
    正犯。被告甲○○、戊○○、辛○○、庚○○所犯上開行使
    使公務員登載不實公文書罪，被告癸○○所犯使公務員登載
    不實文書罪，有多次犯行，各犯行間，時間緊接，觸犯構成
    要件相同之罪名，顯係基於概括犯意而為之，為連續犯，應
    論被告甲○○、戊○○、辛○○、庚○○以連續行使使公務
    員登載不實公文書一罪、被告癸○○以連續使公務員登載不
    實公文書一罪。查被告庚○○於78年間，因賭博案經本院判
    處有期徒刑7月，罰金銀元25000元，有期徒刑於79年10月4
    日執行完畢，此有本院被告前案紀錄表在卷可按，其受有期
    徒刑之執行完畢後，五年以內再犯有期徒刑以上之本罪 (詳
    附表一編號9之447號土地、附表二編號12之447號土地)，為
    累犯，依法加重其刑。原審認被告甲○○、壬○○、子○○
    事證明確，依刑法第2條第1項前段、第28條、第56條、第21
    6 條、第214條、第41條第1項前段、第74條第1款，罰金罰
    鍰提高標準條例第1條前段、第2條，並審酌被告甲○○從事
    土地登記業務多年，明知虛偽以「買賣」為登記原因向地政
    機關申請土地所有權移轉登記，及行使使公務員登載不實之
    土地所有權狀辦理設定抵押權登記，為法所不許，竟仍虛偽
    以「買賣」為登記原因辦理多筆土地所有權移轉登記，足以
    生損害於地政機關對於地籍管理之正確性及自訴人，惟其並
    無前案紀錄，有本院被告全國前案紀錄表一件在卷可參，素
    行尚端，且犯罪後坦承犯行、態度良好，並詳細供明全案情
    節，提供相關資料，頗有悔意等一切情狀，量處被告甲○○
    有期徒刑五月。以資懲儆。次審酌被告壬○○係分別受被告
    甲○○、被告葉銘、同案被告薛嘉峰之提議始萌本案犯罪
    之動機，所犯情節尚屬輕微，且犯罪後均坦承犯行、態度良
    好，頗具悔意等一切情狀，量處拘役五十日，以資懲儆。再
    審酌被告子○○前於82年間因違反稅捐稽徵法案件，經臺灣
    臺中地方法院檢察署檢察官於83年3月22日提起公訴，嗣於
    92 年1月7日經臺灣高等法院臺中分院以91年度重上更三字
    第210號刑事判決判處有期徒刑2年，並於同年4月25日判決
    確定，於同年6月17日入監執行，迄93年6月15日縮短刑期假
    釋出監，假釋付保護管束，有本院被告全國前案紀錄表一件
    在卷可按；其於82年間受同案被告薛嘉峰之提議始萌本案犯
    罪之動機，所犯情節尚屬輕微，且犯罪後坦承犯行、態度良
    好等一切情狀，量處拘役五十日，以資懲儆。又被告甲○○
    、壬○○、子○○行為後，刑法第41條已經總統於90年1月
    10 日令修正公布，並自同年1月12日起生效，依現行刑法第
    41 條第1項前段「犯最重本刑為五年以下有期徒刑以下之罪
    ，而受六個月以下有期徒刑或拘役之宣告，因身體、教育、
    職業、家庭之關係或其他正當事由，執行顯有困難者，得以
    一元以上三元以下折算一日，易科罰金」之規定，較之修正
    前刑法第41條「犯最重本刑為三年以下有期徒刑以下之刑之
    罪，而受六月以下有期徒刑或拘役之宣告」，始得易科罰金
    之規定，以修正後現行刑法第41條第1項前段之規定有利於
    被告，被告行為時雖在刑法第41條修正生效前，惟依刑法第
    2 條第1項前段規定，仍應適用裁判時即修正後刑法第41條
    第1項前段規定，諭知易科罰金之折算標準，以示懲儆。末
    查，被告甲○○、壬○○前均未曾受有期徒刑以上之刑之宣
    告，其等因一時失慮，致罹刑章，經此次審理程序及刑之宣
    告後，應能知所警惕，信無再犯之虞，原審認對其等所宣告
    之刑以暫不執行為適當，依刑法第74條第1款規定，分別併
    予宣告被告甲○○緩刑三年、被告壬○○緩刑二年，以勵自
    新，經核認事用法均無不當，量刑亦屬妥適。自訴人上訴認
    原審量刑過輕，不宜宣告被告甲○○等緩刑，經核為無理由
    ，應予駁回。原審認被告癸○○、戊○○、辛○○、申○○
    、庚○○事證明確，予以論罪科刑，固非無見，惟查原審未
    論被告癸○○為連續犯；未論被告戊○○、辛○○、申○○
    、庚○○以不實之土地所有權狀向地政事務所辦理抵押貸款
    登記，成立行使使公務員登載不實文書罪及被告戊○○、辛○○、庚○○為連續犯；被告庚○○於78年間，因賭博案經
    本院判處有期徒刑7月，罰金銀元25000元，有期徒刑於79年
    10月4日執行完畢，此有本院被告前案紀錄表在卷可按，其
    受有期徒刑之執行完畢後，五年以內再犯有期徒刑以上之本
    罪，為累犯，原審宣告被告庚○○緩刑，均有不當。自訴人
    上訴認原審對於被告癸○○、戊○○、辛○○、申○○、庚○○量刑過輕，不宜宣告被告癸○○、戊○○、辛○○、申
    ○○緩刑雖無理由，惟原判決既有上述不當之處，關於被告
    癸○○、戊○○、辛○○、申○○、庚○○部分應予撤銷改
    判。爰審酌被告癸○○、戊○○、辛○○、申○○、庚○○
    係分別受被告甲○○、同案被告薛嘉峰之提議始萌本案犯罪
    之動機，所犯情節尚屬輕微，且犯罪後坦承犯行、態度良好
    ，頗具悔意等一切情狀，量處被告癸○○、戊○○、辛○○
    、申○○拘役各五十日、被告庚○○拘役五十五日，以資懲
    儆。又被告癸○○、戊○○、辛○○、申○○、庚○○行為
    後，刑法第41條已經總統於90年1月10日令修正公布，並自
    同年1 月12日起生效，依現行刑法第41條第1項前段「犯最
    重本刑為五年以下有期徒刑以下之罪，而受六個月以下有期
    徒刑或拘役之宣告，因身體、教育、職業、家庭之關係或其
    他正當事由，執行顯有困難者，得以一元以上三元以下折算
    一日，易科罰金」之規定，較之修正前刑法第41條「犯最重
    本刑為三年以下有期徒刑以下之刑之罪，而受六月以下有期
    徒刑或拘役之宣告」，始得易科罰金之規定，以修正後現行
    刑法第41條第1項前段之規定有利於被告癸○○、戊○○、
    辛○○、申○○、庚○○，被告癸○○、戊○○、辛○○、
    申○○、庚○○行為時雖在刑法第41條修正生效前，惟依刑
    法第2條第1項前段規定，仍應適用裁判時即修正後刑法第41
    條第1項前段規定，諭知易科罰金之折算標準，以示懲儆。
    查被告癸○○、戊○○、辛○○、申○○前均未曾受有期徒
    刑以上之刑之宣告，其等因一時失慮，致罹刑章，經此次審
    理程序及刑之宣告後，應能知所警惕，信無再犯之虞，本院
    認對其等所宣告之刑以暫不執行為適當，依刑法第74條第1
    款規定，分別併予宣告緩刑二年，以勵自新
乙、被告葉銘部分
一、訊據被告葉銘矢口否認有何背信、使公務員登載不實文書
    及詐欺取財犯行，辯稱：系爭土地因自訴人無自耕能力，故
    無法辦理所有權移轉登記，其於79年11月結束竹東之代書事
    務所，擬將上開土地產權過戶資料退回自訴人，至80年找到
    楊台生，楊台生表示願意以1甲100萬元出售，並託其尋找買
    主，至81年，伊怕土地過戶資料遺失，於81年12月7 日將資
    料交給薛嘉峰保管，薛嘉峰表示願意購買土地，並於82 年3
    月21日與伊訂定承買協議書，惟其一直無法找到自訴人父子
    ，便於84年4 月19日以存證信函通知薛嘉峰協議書暫難成立
    ，俟自訴人出面追認再行處理，如自訴人不願追認，即將土
    地過戶返還自訴人，毫無違背自訴人委託之意旨，其就本件
    土地從未辦理所有權移轉登記予第三人，亦未提供設定抵押
    權向金融機關貸款，更未取得分文酬勞或財產上不法利益，
    自無背信、詐欺、業務侵占或使公務員登載不實可言云云。
二、經查：
  (一)關於背信部分：
  (1)自訴人於77年3月間經由證人丙○○介紹購買如附表一編號1
    至11所示被告卯○○、同案被告許陳秀英、黃德富、被告未
    ○○、戌○○○、酉○○、辰○○、同案被告梁玉錦、被告
    丑○○等人所有坐落新竹縣芎林鄉○○○段之農地，委任代
    書即被告寅○○於附表一所示之時間在新竹縣竹東鎮○○路
    86號辦公室辦理與上開土地所有人簽訂不動產買賣契約書及
    土地所有權移轉登記事宜，自訴人並於簽約當日先給付上開
    土地所有人訂金，上開土地所有權人則於簽約當日將土地所
    有權狀交付被告寅○○收執，迄同年6月間因自訴人遲遲未
    能提出自耕能力證明以辦理土地所有權移轉登記，被告寅○○乃不願繼續辦理遂終止委任契約，並將前述不動產買賣契
    約書及土地所有權狀均交還自訴人等情，業據被告寅○○供
    明在卷（見原審卷(二)第103頁、第104頁，(三)第75頁、第76
    頁），且為自訴人所是認，復經證人丙○○於原審審理時結
    證稱：其介紹巳○○買土地，大概三十多公頃，當時地主的
    章蓋給自訴人，印鑑證明也交給自訴人，自訴人因為增值稅
    及自耕農證明拿不出來，沒有辦登記，起先是寅○○作代書
    ，後來寅○○不做，就把全部資料還給自訴人等語甚詳，並
    據證人即被告辰○○之父楊仁惠結證稱：土地賣給楊姓買主
    ，由代書寅○○辦理簽約手續，並將戶籍謄本、印鑑證明等
    文件交給自訴人轉由寅○○審查等語明確（見原審卷(二)第11
    3頁），堪以認定。
  (2)被告葉銘於原審審理時對其於77年間受自訴人委任辦理如
    附表一所示坐落新竹縣芎林鄉○○○段土地之所有權移轉登
    記事宜，其在上址事務所辦妥前開土地所有人於土地登記申
    請書、制式土地買賣所有權移轉契約書及增值稅免稅聲請書
    等文件之蓋印事宜，並收受該等土地所有人交付之印鑑證明
    書、戶籍謄本、自耕能力證明書、土地所有權狀及土地稅繳
    款單等資料後，自訴人將土地價金之尾款全數給付予上開土
    地所有人，並由自訴人之子楊台生與其聯繫土地所有權移轉
    登記之後續事宜，並將前開土地所有權移轉登記之相關文件
    均交付伊保管。嗣於81年12月7日，其在新竹縣竹東鎮將上
    開土地所有權移轉登記之相關文件全數交予友人即同案被告
    薛嘉峰保管，且與之簽立保管條，嗣未經自訴人或楊台生之
    同意或授權，於82年3月21日在新竹縣竹東鎮與薛嘉峰簽訂
    「承買協議書」，同意薛嘉峰持所保管之上開文件辦理前述
    土地所有權之移轉登記事項等情，均坦認不諱（見原審卷(一)
    第269頁，卷(二)第50頁至第52頁、第131頁、第132頁，卷(三)
    第79頁、第80頁），核與自訴人指訴之情節大致相符；且同
    案被告薛嘉峰亦供稱：其與葉銘於82年3月21日簽訂暫立
    的承買協議書，協議書中說要經過自訴人同意才生效，簽承
    買協議書的意思是先把土地過戶給伊與伊找來有自耕能力的
    朋友，之後若自訴人不認可，就要再把土地過戶還給自訴人
    ，後來土地過戶給伊找來有自耕能力的朋友壬○○、庚○○
    等人，在土地過戶全部過程，其不曾經與自訴人聯繫過，都
    是跟午○○聯繫等語明確（見原審卷(一)第270頁），並有保
    管條、承買協議書影本各1件存卷可憑（見原審卷(一)第272頁
    、卷(二)第55頁）。從而被告葉銘係受自訴人委任處理上開
    土地所有權移轉登記事務之人，負有依自訴人委任內容辦理
    將土地所有權移轉登記予自訴人或自訴人指定之人之任務。
    又按不動產物權，依法律行為而取得設定、喪失、及變更者
    ，非經登記，不生效力，民法第758條定有明文。被告葉銘
    辦理土地登記業務多年，經其供明在卷，其對於不動產物
    權一經登記即發生得喪變更之效果，自知之甚詳，詎其竟未
    經自訴人之同意或授權，為薛嘉峰不法之利益，與對於上開
    土地無任何權源之同案被告薛嘉峰簽訂「承買協議書」，同
    意薛嘉峰將上開土地所有權移轉登記予他人，顯然違背其任
    務，致生損害於自訴人將上開土地移轉登記於自己或其指定
    之人之利益。至被告葉銘雖辯稱：其於84年4 月19日以存
    證信函通知薛嘉峰協議書暫難成立，俟自訴人出面追認再行
    處理，如自訴人不願追認，即將土地過戶返還自訴人云云，
    並提出存證信函影本1紙為證（見原審卷(一)第273頁）。惟被
    告葉銘早於82年3月21日即與薛嘉峰簽訂「承買協議書」
    ，同意薛嘉峰將上開土地所有權移轉登記，此時被告葉銘
    所為已顯然違背其受自訴人委任之任務，縱其嗣於84年4月
    19日以存證信函通知薛嘉峰前所簽訂之「承買協議書」之約
    定失效，仍無解於其前已成立之背信罪責。是其辯稱上情，
    不足採信。被告葉銘背信犯行，事證明確，堪以認定。
  (二)關於行使使公務員登載不實文書及詐欺取財部分：
  (1)查新竹縣芎林鄉○○○段14-9、445-1、14-15、456、19-5
    、5-3、43-3、43-6、43-7、573-1等地號土地所有權原分屬
    被告卯○○、同案被告黃德富、被告未○○、鐘劉桃妹、丑
    ○○及訴外人黃德浪所有，嗣於附表一編號1、2、4、5、6
    、11「第一位受讓人」所示之「登記日期」，由新竹縣竹東
    地政事務所經申請而以「買賣」為登記原因移轉登記於被告
    壬○○、癸○○、同案被告陳在富名下；復於「第二位受讓
    人」所示之「登記日期」，經申請而以「買賣」為登記原因
    分別移轉登記於戊○○、辛○○名下。另附表二編號1、2、
    3、5、6、7、20、21、22、23所示土地，分別於第一次貸款
    之「登記時間」，由新竹縣竹東地政事務所經申請登記設定
    如各該編號所示金額之不動產抵押權等情，有上開土地之登
    記簿謄本及新竹縣竹東地政事務所93年4月21日東地所登浩
    字第0930002373號函附土地所有權移轉及抵押權設定文件等
    件存卷可稽（見原審卷(一)第179頁至第180頁，卷(三)第106頁
    以下、第277頁以下）。
  (2)其次，訊據被告葉銘於原審審理時供承：土地登記到壬○○、陳在富名下伊知道，在辦理壬○○、陳在富部分的時候
    其與薛嘉峰拿土地登記資料給甲○○等語明確（見原審卷(二)
    第131至第133頁），復經證人即被告甲○○於原審審理時結
    證稱：其與葉銘是同行，葉銘說他是公司財團的成員，
    公司財團要辦過戶貸款，並介紹薛嘉峰是他們公司的人，葉
    銘說他在臺北辦過戶比較不方便，所以把本件土地登記案
    件轉給伊承辦。除被告丁○○部分外，其他被告之土地登記
    事項均由其承辦。本案土地登記事宜，前面半年是葉銘與
    薛嘉峰一起來委託，後面是薛嘉峰自己來，葉銘就沒有過
    來。起初土地過戶到壬○○、癸○○、陳在富之時，葉銘
    有跟薛嘉峰一起來，後來因為葉銘要將土地去辦貸款而壬○○、癸○○、陳在富不同意，就說把土地轉到伊親戚朋友
    名下，伊就照辦，找戊○○、辛○○當人頭過戶及貸款，貸
    款的錢是薛嘉峰領走等語甚詳（見原審卷(四)第267頁至第277
    頁），並有北區農會電腦共用中心（芎林鄉農會）戶名戊○○之帳戶交易明細一冊存卷可參（見原審卷(四)第132頁至第
    149頁）。被告壬○○、癸○○於原審審理時亦均供稱：葉
    銘帶薛嘉峰過來借身分證買農地，其等將身分證交給葉銘
    ，並未出資購買該等土地，有請葉銘、薛嘉峰簽切結書
    負責等語屬實（見原審卷(二)第215頁至第217頁），且有被告
    葉銘、同案被告薛嘉峰書立之切結書影本2紙存卷可憑（
    見原審卷(二)第245頁、第246頁）。另參以被告辛○○於原審
    審理時供稱：其與甲○○是親戚，甲○○說伊有自耕農身分
    ，把土地暫時過戶到伊名下，其並沒有出錢買土地等語（見
    原審卷(二)第121頁、第122頁）；被告戊○○於原審審理時並
    供陳：當初葉銘及薛嘉峰說買好土地，不能過戶，暫時過
    戶到伊名下，其沒有出錢買土地，貸款的是葉銘、薛嘉峰
    一起來，拿錢是薛嘉峰等語明確（見原審卷(二)第115頁至第
    116頁）。足見上開土地所有權移轉至被告壬○○、癸○○
    、同案被告陳在富名下，嗣又分別移轉至被告戊○○、辛○○名下，再設定抵押權貸款等節，乃被告葉銘、同案被告
    薛嘉峰指示被告甲○○辦理。按共同正犯間，非僅就其自己
    實施之行為負其責任，並在犯意聯絡之範圍內，對於他共同
    正犯所實施之行為，亦應共同負責，最高法院著有32年上字
    第1905號判例意旨可資參照。是以被告葉銘既參與其事，
    雖貸款所得款項均由同案被告薛嘉峰取走，而被告葉銘未
    獲取分文，惟被告葉銘、同案被告薛嘉峰就上述行為本有
    犯意聯絡及行為分擔，被告葉銘自應共同負責。
  (3)第按「地政機關受理關於土地所有權移轉變更登記之聲請案
    件，依土地法第75條及土地登記規則第49條第2 項前段之規
    定，固須審查證明無誤後始予登記。然查此所謂之「審查證
    明」，係指審查依該法及土地登記規則所規定聲請辦理該項
    登記所必須具備之登記申請書及證明文件而言。而依同規則
    第50條第3 款之規定，辦理登記機關對於登記申請書記載事
    項或關於登記原因之事項，與登記簿或其證明文件不符，而
    未能證明其不符之原因者，應以書面敘明理由及法令依據通
    知申請人於15日內補正。申言之，即登記機關對於登記申請
    書記載事項或關於登記原因事項之審查，仍以審查其是否與
    登記簿或其證明文件相符為其重點。倘申請登記人所具備之
    登記申請書暨證明文件在形式上均為真正，且內容相符，復
    無該規則第50條及第51條第1 項所列各款應通知補正或駁回
    申請之情形者，地政機關即有依上開規定辦理登記之權責。
    至該項申請文件所記載之登記原因及證明文件在實體法上是
    否真實存在，依據上開規定意旨觀之，非屬地政機關應依職
    權逕行審查之範圍。因之，地政機關受理關於土地所有權移
    轉變更登記聲請案件之審查程序，其性質仍屬形式審查之範
    疇。」，最高法院著有89年度臺非字第38號判決可資參照（
    見原審卷(五)）。本件被告壬○○、癸○○、同案被告陳在富
    、被告戊○○、辛○○均未出資購買上開土地，被告葉銘
    、同案被告薛嘉峰竟借用其等名義，指示被告甲○○虛偽以
    「買賣」為登記原因向新竹縣竹東地政事務所申請土地所有
    權移轉登記，顯然以明知為不實之事項，而使地政機關公務
    員登載於職務上所掌之土地登記簿公文書，均足以生損害於
    地政機關對於地籍管理之正確性及自訴人。
  (4)再者，被告葉銘、同案被告薛嘉峰明知其等對於上開土地
    並無合法權源，竟利用不知情之被告甲○○分別與附表二編
    號1、2、3、5、6、7、20、21、22、23所示之「第一次貸款
    權利人」訂立土地抵押權設定契約書，連同上開使公務員登
    載不實之土地所有權狀，持向新竹縣竹東地政事務所辦理設
    定如各該編號所示金額之不動產抵押權而行使之，以此詐術
    致各該編號所示權利人誤信戊○○、辛○○確係該等土地之
    所有權人，而如數核撥貸款；而被告葉銘係經同案被告薛
    嘉峰遊說提供上開土地供薛嘉峰開發使用，是以被告葉銘
    顯係基於為自己不法所有之意圖，並足以生損害於地政機關
    對於地籍管理之正確性及自訴人。
  (5)綜上，被告葉銘以上開情詞置辯，均不足採信。其行使使
    公務員登載不實文書及詐欺取財犯行均堪認定，應依法論科
    。至自訴人之代理人指稱被告葉銘亦涉有業務侵占罪嫌，
    然而自訴人及代理人並未舉證證明被告葉銘有將上開土地
    登記相關文件以變易持有為所有而侵占入己之意思，自與刑
    法上業務侵占罪之構成要件不合，不能遽以該罪相繩，附此
    敘明。
三、核被告葉銘所為，係犯刑法第342條第1項之背信罪、第21
    6條、第214條之行使使公務員登載不實公文書罪、第339 條
    第1 項之詐欺取財罪。被告葉銘明知為不實之事項，而使
    公務員登載於職務上所掌之土地所有權狀公文書，進而行使
    之，使公務員登載不實之低度行為應為行使之高度行為所吸
    收，不另論罪。被告葉銘就犯罪事實二部分，與同案被告
    薛嘉峰有犯意聯絡與行為分擔，為共同正犯；其就犯罪事實
    二行使使公務員登載不實部分，與被告甲○○有犯意聯絡與
    行為分擔，為共同正犯。被告葉銘利用不知情之被告甲○○，而為犯罪事實二詐欺取財之犯行，為間接正犯。被告葉
    銘所犯上開行使使公務員登載不實公文書罪、詐欺取財罪
    ，均有多次犯行，各犯行間，時間緊接，各觸犯構成要件相
    同之罪名，顯均係基於概括犯意而為之，均為連續犯，應依
    刑法第56條規定分別論以一連續行使使公務員登載不實公文
    書罪、連續詐欺取財罪。被告葉銘所犯上開背信罪、連續
    行使使公務員登載不實公文書罪、連續詐欺取財罪間，有方
    法結果之牽連犯關係，應依刑法第55條規定，從一情節較重
    之連續詐欺取財罪處斷。原審認被告葉銘事證明確，予以
    論罪科刑，固非無見，惟查被告葉銘與同案被告薛嘉峰共
    同向金融機構詐貸金錢，為共同正犯，雖所詐得之金錢由同
    案被告薛嘉峰一人取走，仍係共同意圖為自己不法之所有，
    並非意圖為第三人不法之所有，原審認係意圖為第三人不法
    之所有，自有不當。被告葉銘上訴否認犯罪，自訴人上訴
    認被告葉銘量刑過輕，雖均為無理由，但原審既有上述不
    當之處，原判決就被告葉銘部分應予撤銷改判。爰審酌被
    告葉銘從事土地登記業務經年，受自訴人委任處理事務，
    竟違背其任務，未經自訴人之同意或授權，擅與同案被告薛
    嘉峰簽定承買協議書，致自訴人購買之上開土地所有權，經
    虛偽以「買賣」為登記原因輾轉移轉登記予被告壬○○、癸○○、同案被告陳在富、被告戊○○、辛○○，並遭設定登
    記如附表二編號1、2、3、5、6、7、20、21、22、23所示之
    抵押權貸款，造成自訴人損害甚鉅，並足以生損害於地政機
    關對於地籍管理之正確性及新竹縣芎林鄉農會；且其於犯罪
    後仍飾詞否認犯行，尚無悔意，惟未獲取分文貸款金額等一
    切情狀，量處被告葉銘有期徒刑六月，並諭知易科罰金之
    折算標準。末查，被告葉銘行為後，刑法第41條已經總統
    於90年1月10日令修正公布，並自同年1月12日起生效，依現
    行刑法第41條第1項前段「犯最重本刑為五年以下有期徒刑
    以下之罪，而受六個月以下有期徒刑或拘役之宣告，因身體
    、教育、職業、家庭之關係或其他正當事由，執行顯有困難
    者，得以一元以上三元以下折算一日，易科罰金」之規定，
    較之修正前刑法第41條「犯最重本刑為三年以下有期徒刑以
    下之刑之罪，而受六月以下有期徒刑或拘役之宣告」，始得
    易科罰金之規定，以修正後現行刑法第41條第1項前段之規
    定有利於被告葉銘，被告葉銘行為時雖在刑法第41條修
    正生效前，惟依刑法第2條第1項前段規定，仍應適用裁判時
    即修正後刑法第41條第1項前段規定，諭知易科罰金之折算
    標準。
貳、無罪部分－即被告寅○○、卯○○、未○○、戌○○○、酉
    ○○、辰○○、丑○○、丁○○、乙○○、己○○部分
一、自訴意旨略以：自訴人於77年3、4月間，向卯○○、許陳秀
    英、黃德富、未○○、戌○○○、酉○○、辰○○、梁玉錦
    、丑○○等人購買如附表所示之農地，所有地主之所有權狀
    均已交由被告葉銘命被告寅○○簽收在案，被告寅○○受
    買賣雙方同時委任為代理人，自應保障買賣雙方之權益，竟
    未經自訴人同意，即將土地過戶予他人，令他人取得土地所
    有權之非法利益，已觸犯刑法第342條第1項之背信罪嫌及同
    法第339條第2項之詐欺得利罪嫌；卯○○、未○○、戌○○○、酉○○、辰○○、丑○○，明知過戶相關文件中增值稅
    申請書、繳納收據或免稅文件所載土地受讓人並非自訴人，
    猶繳款或免稅過戶土地予他人，顯係共謀使他人取得非法之
    所有權利益，同時免除自己之土地過戶債務，應已構成刑法
    第339條第2項詐欺得利罪嫌；被告乙○○、丁○○、己○○
    係被告葉銘、寅○○主導違法過戶之共同正犯，套用「洗
    錢」術語，應屬「洗地」被告，分別涉犯刑法第339條第2項
    詐欺得利、故買贓物、使公務員登載不實罪嫌云云。
二、按犯罪事實應依證據認定之，無證據不得認定犯罪事實；不
    能證明被告犯罪者，應諭知無罪之判決，刑事訴訟法第15 4
    條第2項及第301條第1項前段分別定有明文。次按認定不利
    於被告之事實須依積極證據，苟積極證據不足為不利於被告
    事實之認定時，即應為有利於被告之認定（最高法院30年臺
    上字第816號判例意旨參照）；認定犯罪事實所憑之證據，
    雖不以直接證據為限，間接證據亦包括在內；然而無論直接
    或間接證據，其為訴訟上之證明，須於通常一般之人均不致
    有所懷疑，而得確信其為真實之程度者，始得據為有罪之認
    定（最高法院76年臺上字第4986號判例意旨參照）；告訴人
    （自訴人）之告訴（自訴），係以使被告受刑事訴追為目的
    ，是其陳述是否與事實相符，仍應調查其他證據以資審認（
    52年臺上字第1300號判例意旨參照）。
三、本件自訴人認被告寅○○、卯○○、未○○、戌○○○、酉
    ○○、辰○○、丑○○、乙○○、己○○分別涉有背信、詐
    欺得利、使公務員登載不實等犯行，被告丁○○涉有故買贓
    物犯行，無非係以不動產買賣契約書、切結書、農地買賣清
    冊、土地登記簿謄本、便箋等件影本，資為論據。訊據被告
    寅○○、卯○○、未○○、戌○○○、酉○○、辰○○、丑
    ○○、丁○○、乙○○、己○○均堅決否認有何上揭犯行，
    被告寅○○辯稱：當時自訴人經由丙○○介紹到伊家裡委託
    伊寫買賣契約書，寫好後伊交代買主10天內一定要拿自耕能
    力證明書來，並將戶籍遷到新竹縣，等了二、三個月，自訴
    人沒有辦法提出自耕能力證明，伊就不幫自訴人辦，賣方當
    時有將權狀交給伊，因為自訴人已支付訂金，伊就把權狀交
    給買主，之後的事情伊就沒有在處理等語；被告卯○○、未
    ○○、戌○○○、酉○○、辰○○、丑○○均同辭辯稱：其
    等係單純出賣土地給自訴人，且將土地所有權狀、印鑑證明
    等資料交給自訴人，並已取得土地價金，之後自訴人如何買
    賣土地，其等均不清楚等語；被告丁○○辯稱：子○○於82
    年向其借款40萬元，過了3、4個月子○○又介紹薛嘉峰向伊
    借50萬元，子○○、薛嘉峰各提出一筆土地設定抵押權，因
    為他們1年多沒有繳利息，薛嘉峰跑來說乾脆這2筆土地賣給
    伊，伊當時拒絕薛嘉峰，但薛嘉峰說沒有辦法還錢，其不得
    已就把土地買下來，以180萬元成交，其再貼現金90 萬元交
    給薛嘉峰等語；被告乙○○辯稱：其於83年間經余清治介紹
    有財團要賣土地，遂購買坐落新竹縣芎林鄉○○○段5-3地
    號土地，給付土地價金及代書費用共192萬元等語；被告己○○辯稱：其請甲○○辦理自耕能力證明，不知道有土地過
    戶到伊名下，甲○○所有事情都是跟伊先生談的，伊均不知
    情等語。
四、經查：
  (一)被告寅○○部分：
  (1)據證人丙○○於原審審理時結證稱：其介紹巳○○去買土地
    ，大概三十多公頃，有很多地主當時章蓋給他，印鑑證明也
    交給他，但自訴人沒有辦理登記，當初地主辦過戶的資料頭
    一次是交給寅○○代書，後來寅○○不做，就把全部資料還
    給巳○○，巳○○自己拿回去等語（見原審(四)第228頁至第
    230 頁）；及證人即自訴人之子楊台生證稱：當初買土地其
    與父親都有去，事後辦理此事，都是伊與午○○接觸，伊將
    地主的權狀等些資料都放在午○○那裡等語（見原審卷(一)第
    26 7頁）；並參諸同案被告葉銘供稱：77年地主和自訴人
    簽約之手續不是由伊辦理，最後把土地買賣過戶所需要的資
    料蓋上賣方印章的時候，是到伊竹東鎮○○路辦公室辦理，
    地主用印完畢，自訴人給他們支票，事後過幾天，楊台生又
    把經過其用印的資料交給伊，表示要辦理過戶，因為有鄉公
    所的職員可以配合核發他的自耕能力證明書，但後來他的自
    耕能力還是沒有核准，資料就一直放在伊這裡等情（見原審
    卷(一)第269頁），足見被告寅○○確實已將上開土地出賣人
    之不動產買賣契約、印鑑證明、土地所有權狀等所有權移轉
    登記文件全數交予自訴人，自訴人之子即證人楊台生再將上
    開土地之所有權移轉登記文件全數交予被告葉銘，委託被
    告葉銘辦理相關事宜，此後被告寅○○即非受自訴人委託
    處理事務之人，且嗣後所生前述土地所有權移轉及設定抵押
    權貸款情事，乃被告葉銘、同案被告薛嘉峰所為，俱如前
    述，並無積極證據足認被告寅○○參與其事而有共同犯意聯
    絡或行為分擔，尚難認被告寅○○有何自訴人指訴之上開犯
    行。況自訴人之代理人於原審審理時已明白陳稱：無法舉證
    證明被告寅○○涉有自訴人指訴之罪嫌等語（見原審卷(五)94
    年1月11日審判筆錄第9頁），自難遽以背信、詐欺得利罪相
    繩。
  (二)被告卯○○、未○○、戌○○○、酉○○、辰○○、丑○○
    部分：
    查被告卯○○、未○○、戌○○○、酉○○、辰○○、丑○○所有如附表一所示之土地已於77年間售予自訴人，並將辦
    理土地所有權移轉登記之相關文件均交予自訴人，自訴人之
    子楊台生嗣將該等土地所有權移轉登記相關文件均交付被告
    葉銘。而被告葉銘、同案被告薛嘉峰在未經自訴人之同
    意或授權之情形下，將前開土地所有權移轉登記相關文件交
    予被告甲○○，指示被告甲○○將該等土地分別移轉登記於
    被告壬○○、癸○○、戊○○、辛○○、申○○、除秀景名
    下（詳如附表一所示），及設定抵押權貸款（詳如附表二所
    示）等情，俱如前述。又證人楊仁惠於原審審理時結證稱：
    被告辰○○之土地出售事宜由其處理，其將土地資料交給自
    訴人公司之職員，伊不認識薛嘉峰，且買賣契約有規定土地
    移轉登記給何人賣方不能干涉，77年賣土地之後，葉銘、
    薛嘉峰沒有找過伊等語明確（見原審卷(二)第113頁至第114頁
    ，卷(四)第218頁至第220頁）；證人即被告丑○○之父陳裘煥
    於原審審理時結證稱：丑○○之土地由其處理，其將土地資
    料交給自訴人公司之人，賣土地之後，並沒有人來找伊蓋章
    或將資料還伊等語（見原審卷(四)221頁至第222頁）。足見上
    開土地之所有權移轉登記及抵押權設定事宜，乃分別由被告
    葉銘、同案被告薛嘉峰指示辦理，並無積極證據足認被告
    卯○○、未○○、戌○○○、酉○○、辰○○、丑○○參與
    其事。況自訴人之代理人於原審審理時已陳稱：無法進一步
    舉證證明被告卯○○、未○○、戌○○○、酉○○、辰○○
    、丑○○涉有自訴人指訴之罪嫌等語（見原審卷(四)第265 頁
    ），自難遽以詐欺罪相繩。
  (三)被告丁○○部分：
  (1)查新竹縣芎林鄉○○○段462地號土地原屬同案被告許陳秀
    英（已歿）所有，於82年7月17日由新竹縣竹東地政事務所
    經申請移轉登記於被告子○○名下，復於83年11月11日移轉
    登記於被告丁○○名下，並於82年9月23日以子○○為義務
    人及債務人設定抵押權貸款36萬元；同地段459第號土地原
    屬被告辰○○所有，於83年2月21日由新竹縣竹東地政事務
    所經申請移轉登記於同案被告薛嘉峰名下，復於83年2 月28
    日以薛嘉峰為義務人及債務人設定抵押權貸款50萬元等情，
    有該筆土地之土地登記簿謄本在卷可憑（如附表一編號3、8
    ，附表二編號4、13所示，見原審卷(三)第214頁、第208 頁）
    。
  (2)其次，參以證人即被告子○○於原審審理時結證稱：其向薛
    嘉峰要求返還欠款10萬元，薛嘉峰說沒有錢只有土地，叫伊
    以土地去借錢，伊就跟薛嘉峰說把土地登記給伊，後來去找
    丁○○借30萬元，伊拿了10萬元，其餘20萬元薛嘉峰拿走，
    當時薛嘉峰說全部利息由他繳，薛嘉峰沒有繳利息之後，伊
    帶薛嘉峰去找丁○○談等語（見原審卷(四)第283頁、第284頁
    ）；另供稱：丁○○說伊借40萬元，應該是包含利息之數額
    等語，復有被告子○○為發票人、票據號碼249860號、面額
    30 萬元之本票、借款金額30萬元之借據等影本各1紙附卷可
    稽（見原審卷(四)第287頁、第288頁）；並參諸上開462地號
    設定抵押權金額為36萬元、459地號設定抵押權金額為50萬
    元，足見被告子○○、同案被告薛嘉峰確實分別向被告丁○○借款30萬元、50萬元，則被告丁○○辯稱子○○、薛嘉峰
    分別向伊借款40萬元（含利息）、50萬元，並各提出一筆土
    地設定抵押權，因為他們1年多沒有繳利息，薛嘉峰說沒有
    辦法還錢要將2筆土地賣給伊，其不得已將土地買下來，以
    180 萬元成交，其再貼現金90萬元交給薛嘉峰等情，應非虛
    言。另自訴人及代理人並未舉證證明被告丁○○明知同案被
    告薛嘉峰對於上開462、459地號2筆土地無合法權源乙節，
    尚難遽認被告丁○○有何故買贓物之犯意。
  (四)被告己○○部分：
  (1)查新竹縣芎林鄉○○○段5-3地號土地原屬被告戌○○○所
    有，嗣移轉登記於辛○○名下，再於83年6月17日由新竹縣
    竹東地政事務所經申請移轉登記於被告己○○名下，有該筆
    土地之土地登記簿謄本在卷可憑（如附表一編號6所示，見
    原審卷(三)第136頁）。
  (2)參以證人即被告甲○○於原審審理時結證稱：80幾年時，己○○買新竹橫山大平地的土地，因沒有自耕農身分沒有辦法
    過戶，所以來找伊幫忙，其就將5-3地號土地辦理過戶給己○○登記持分1/3，後來經過水土保持局做了變更才把這塊
    土地變成農牧用地，他就取得自耕農身分；辦理的過程伊都
    是跟己○○的先生談，沒有跟己○○談過等語（見原審卷(五)
    94 年2月22日審判筆錄第3頁至第4頁），足見被告己○○對
    於被告甲○○虛偽以「買賣」為登記原因申請將上開5-3地
    號土地之所有權持分1/3自辛○○名下移轉登記於其名下之
    事，並不知情，自難遽繩以被告己○○使公務員登載不實之
    罪責。
  (五)被告乙○○部分：
  (1)查新竹縣芎林鄉○○○段5-3地號土地原屬被告戌○○○所
    有，於如附表一編號6所示之時間由新竹縣竹東地政事務所
    經申請移轉登記於被告乙○○名下，有該筆土地之土地登記
    簿謄本在卷可憑（如附表一編號6所示，見原審卷(三)第136頁
    ）。
  (2)參以證人即被告甲○○於原審審理時結證稱：薛嘉峰說要賣
    新竹縣芎林鄉○○○段5-3地號土地，金額差不多200萬元，
    經余金蓮、余清治介紹乙○○購買，乙○○的錢是轉到代書
    余金蓮及余清治戶頭，伊再領出來轉交給薛嘉峰等語（見原
    審卷(四)第273頁至第274頁），復有被告乙○○之新竹縣芎林
    鄉農會存摺類存款取款憑條、存款憑條（戶名余清治、余金
    蓮）影本各2紙、北區農會電腦共用中心（芎林鄉農會）余
    金蓮、余清治帳戶交易明細各1份在卷可按（見原審卷(二)第
    240 頁至第243頁、卷(四)第289頁至第290頁），足見被告乙○○以上開情辭置辯，應屬實情，堪以採信。則被告乙○○
    既確實有支付價金購買上開土地，復無積極證據足認其有施
    用詐術詐得上開土地之情形，自不能以詐欺罪名相繩。
五、綜上所述，自訴人所提出之證據尚不足以證明被告寅○○、
    卯○○、未○○、戌○○○、酉○○、辰○○、丑○○、丁○○、乙○○、己○○有何自訴人指訴之犯行，而此係屬自
    訴人應盡舉證責任之事項，惟自訴人未能提出積極證據以證
    明，自難對被告寅○○等遽以刑法背信、詐欺、使公務員登
    載不實、故買贓物等罪名相繩。此外，復查無其他積極證據
    足資證明被告寅○○等確有自訴人指訴之上開犯行，本案不
    能證明被告寅○○、卯○○、未○○、戌○○○、酉○○、
    辰○○、丑○○、丁○○、乙○○、己○○犯罪，揆諸首揭
    判例意旨及說明，原審因而諭知其等無罪之判決，經核並無
    不當，自訴人上訴認被告寅○○等十人犯罪，且被告丁○○
    、乙○○、己○○與被告甲○○、午○○，同案被告薛嘉峰
    有犯意聯絡及行為分擔，經核均無理由，應予駁回。
據上論斷，應依刑事訴訟法第368條、369條第1項前段、第364條
、第299條第1項前段，刑法第2條第1項前段、第28條、第56條、
第216條、第214條、第339條第1項、第342條第1項、第55條、第
41條第1項前段、第47條、第74條第1款，罰金罰鍰提高標準條例
第1條前段、第2條，判決如主文。
中    華    民    國    95    年    5     月    11    日
                  刑事第十二庭  審判長法  官  蔡永昌
                                      法  官  施俊堯
                                      法  官  張正亞
以上正本證明與原本無異。
不得上訴。
                                      書記官  鄭信昱
中    華    民    國    95    年    5     月    11    日
附錄：本案論罪科刑法條全文
中華民國刑法第342條第1項
為他人處理事務，意圖為自己或第三人不法之利益，或損害本人
之利益，而為違背其任務之行為，致生損害於本人之財產或其他
利益者，處5年以下有期徒刑、拘役或科或併科1千元以下罰金。
前項之未遂犯罰之。
中華民國刑法第216條
行使第 210 條至第 215 條之文書者，依偽造、變造文書或登載
不實事項或使登載不實事項之規定處斷。
中華民國刑法第214條
明知為不實之事項，而使公務員登載於職務上所掌之公文書，足
以生損害於公眾或他人者，處3年以下有期徒刑、拘役或500 元
以下罰金。
中華民國刑法第339條第1項
意圖為自己或第三人不法之所有，以詐術使人將本人或第三人之
物交付者，處5年以下有期徒刑、拘役或科或併科1千元以下罰金
。
以前項方法得財產上不法之利益或使第三人得之者，亦同。
前二項之未遂犯罰之。
附表一、新竹縣芎林鄉○○○段各地號土地簽訂不動產買賣契約
        、所有權移轉之收件與登記時間及受讓人詳如下列表格：
┌──┬──────┬───┬────┬───┬────┐
│編號│ 原所有權人 │地  號│簽約日期│第一位│收件日期│
│    │            │      │        │受讓人├────┤
│    │            │      │        │      │登記日期│
├──┼──────┼───┼────┼───┼────┤
│ 1  │ 卯○○     │14-9  │77.03.09│壬○○│82.07.26│
│    │            │      │        │      ├────┤
│    │            │      │        │      │82.08.04│
│    │            │      │        ├───┼────┤
│    │            │      │        │第二位│收件日期│
│    │            │      │        │受讓人├────┤
│    │            │      │        │      │登記日期│
│    │            │      │        ├───┼────┤
│    │            │      │        │戊○○│82.09.11│
│    │            │      │        │      ├────┤
│    │            │      │        │      │82.09.15│
│    │            ├───┼────┼───┼────┤
│    │            │445-1 │77.03.09│第一位│收件日期│
│    │            │      │        │受讓人├────┤
│    │            │      │        │      │登記日期│
│    │            │      │        ├───┼────┤
│    │            │      │        │壬○○│82.07.26│
│    │            │      │        │      ├────┤
│    │            │      │        │      │82.08.04│
│    │            │      │        ├───┼────┤
│    │            │      │        │第二位│收件日期│
│    │            │      │        │受讓人├────┤
│    │            │      │        │      │登記日期│
│    │            │      │        ├───┼────┤
│    │            │      │        │戊○○│82.09.11│
│    │            │      │        │      ├────┤
│    │            │      │        │      │82.09.15│
├──┼──────┼───┼────┼───┼────┤
│ 2  │ 黃德浪     │14-15 │77.03.09│陳在富│82.07.19│
│    │            │      │        │      ├────┤
│    │            │      │        │      │82.07.20│
│    │            │      │        ├───┼────┤
│    │            │      │        │第二位│收件日期│
│    │            │      │        │受讓人├────┤
│    │            │      │        │      │登記日期│
│    │            │      │        ├───┼────┤
│    │            │      │        │辛○○│82.09.11│
│    │            │      │        │      ├────┤
│    │            │      │        │      │82.09.15│
│    │            │      │        ├───┼────┤
│    │            │      │        │第三位│收件日期│
│    │            │      │        │受讓人├────┤
│    │            │      │        │      │登記日期│
│    │            │      │        ├───┼────┤
│    │            │      │        │戊○○│84.10.18│
│    │            │      │        │      ├────┤
│    │            │      │        │      │84.10.19│
├──┼──────┼───┼────┼───┼────┤
│ 3  │ 許陳秀英   │462   │77.03.09│子○○│82.07.12│
│    │            │      │        │      ├────┤
│    │            │      │        │      │82.07.17│
│    │            │      │        ├───┼────┤
│    │            │      │        │第二位│收件日期│
│    │            │      │        │受讓人├────┤
│    │            │      │        │      │登記日期│
│    │            │      │        ├───┼────┤
│    │            │      │        │丁○○│83.11.09│
│    │            │      │        │      ├────┤
│    │            │      │        │      │83.11.11│
├──┼──────┼───┼────┼───┼────┤
│ 4  │ 黃德富     │456   │77.03.09│癸○○│82.09.02│
│    │            │      │        │      ├────┤
│    │            │      │        │      │82.09.08│
│    │            │      │        ├───┼────┤
│    │            │      │        │第二位│收件日期│
│    │            │      │        │受讓人├────┤
│    │            │      │        │      │登記日期│
│    │            │      │        ├───┼────┤
│    │            │      │        │辛○○│82.10.04│
│    │            │      │        │      ├────┤
│    │            │      │        │      │82.10.13│
│    │            │      │        ├───┼────┤
│    │            │      │        │第三位│收件日期│
│    │            │      │        │受讓人├────┤
│    │            │      │        │      │登記日期│
│    │            │      │        ├───┼────┤
│    │            │      │        │戊○○│84.10.18│
│    │            │      │        │      ├────┤
│    │            │      │        │      │84.10.19│
├──┼──────┼───┼────┼───┼────┤
│ 5  │ 未○○     │19-5  │77.03.09│陳在富│82.07.19│
│    │            │      │        │      ├────┤
│    │            │      │        │      │82.07.20│
│    │            │      │        ├───┼────┤
│    │            │      │        │第二位│收件日期│
│    │            │      │        │受讓人├────┤
│    │            │      │        │      │登記日期│
│    │            │      │        ├───┼────┤
│    │            │      │        │辛○○│82.09.11│
│    │            │      │        │      ├────┤
│    │            │      │        │      │82.09.15│
│    │            │      │        ├───┼────┤
│    │            │      │        │第三位│收件日期│
│    │            │      │        │受讓人├────┤
│    │            │      │        │      │登記日期│
│    │            │      │        ├───┼────┤
│    │            │      │        │戊○○│84.10.18│
│    │            │      │        │      ├────┤
│    │            │      │        │      │84.10.19│
├──┼──────┼───┼────┼───┼────┤
│ 6  │ 戌○○○   │5-3   │77.03.09│癸○○│82.09.02│
│    │            │      │        │      ├────┤
│    │            │      │        │      │82.09.08│
│    │            │      │        ├───┼────┤
│    │            │      │        │第二位│收件日期│
│    │            │      │        │受讓人├────┤
│    │            │      │        │      │登記日期│
│    │            │      │        ├───┼────┤
│    │            │      │        │辛○○│82.10.04│
│    │            │      │        │      ├────┤
│    │            │      │        │      │82.10.13│
│    │            │      │        ├───┼────┤
│    │            │      │        │第三位│收件日期│
│    │            │      │        │受讓人├────┤
│    │            │      │        │      │登記日期│
│    │            │      │        ├───┼────┤
│    │            │      │        │乙○○│83.06.09│
│    │            │      │        │      ├────┤
│    │            │      │        │      │83.06.17│
│    │            │      │        ├───┼────┤
│    │            │      │        │第四位│收件日期│
│    │            │      │        │受讓人├────┤
│    │            │      │        │      │登記日期│
│    │            │      │        ├───┼────┤
│    │            │      │        │己○○│83.06.09│
│    │            │      │        │（持分├────┤
│    │            │      │        │1/3） │83.06.17│
│    │            │      │        ├───┼────┤
│    │            │      │        │第五位│收件日期│
│    │            │      │        │受讓人├────┤
│    │            │      │        │（持分│登記日期│
│    │            │      │        │1/3） │        │
│    │            │      │        ├───┼────┤
│    │            │      │        │乙○○│84.07.14│
│    │            │      │        │      ├────┤
│    │            │      │        │      │84.07.21│
├──┼──────┼───┼────┼───┼────┤
│ 7  │ 酉○○     │10-1  │77.03.09│申○○│83.10.18│
│    │            │      │        │      ├────┤
│    │            │      │        │      │83.10.21│
│    │            ├───┼────┼───┼────┤
│    │            │10-2  │77.03.09│申○○│83.10.18│
│    │            │      │        │      ├────┤
│    │            │      │        │      │83.10.21│
│    │            ├───┼────┼───┼────┤
│    │            │12-3  │77.03.09│申○○│83.10.18│
│    │            │      │        │      ├────┤
│    │            │      │        │      │83.10.21│
├──┼──────┼───┼────┼───┼────┤
│ 8  │ 辰○○     │459   │77.03.09│薛嘉峰│83.02.17│
│    │            │      │        │      ├────┤
│    │            │      │        │      │83.02.21│
│    │            │      │        ├───┼────┤
│    │            │      │        │第二位│收件日期│
│    │            │      │        │受讓人├────┤
│    │            │      │        │      │登記日期│
│    │            │      │        ├───┼────┤
│    │            │      │        │丁○○│83.11.09│
│    │            │      │        │      ├────┤
│    │            │      │        │      │83.11.11│
├──┼──────┼───┼────┼───┼────┤
│ 9. │ 趙若峰     │18-1  │77.03.09│庚○○│84.12.06│
│    │            │      │        │      ├────┤
│    │            │      │        │      │84.12.13│
│    │            ├───┼────┼───┼────┤
│    │            │447   │77.03.09│庚○○│83.12.07│
│    │            │      │        │      ├────┤
│    │            │      │        │      │83.12.08│
│    │            ├───┼────┼───┼────┤
│    │            │460   │77.03.09│庚○○│84.12.08│
│    │            │      │        │      ├────┤
│    │            │      │        │      │84.12.13│
├──┼──────┼───┼────┼───┼────┤
│ 10 │ 梁玉錦     │19-8  │77.03.21│庚○○│84.10.07│
│    │            │      │        │      ├────┤
│    │            │      │        │      │84.10.19│
│    │            ├───┼────┼───┼────┤
│    │            │19-9  │77.03.21│庚○○│84.10.07│
│    │            │      │        │      ├────┤
│    │            │      │        │      │84.10.19│
│    │            ├───┼────┼───┼────┤
│    │            │19-10 │77.03.21│庚○○│84.10.07│
│    │            │      │        │      ├────┤
│    │            │      │        │      │84.10.19│
│    │            ├───┼────┼───┼────┤
│    │            │19-11 │77.03.21│庚○○│84.10.07│
│    │            │      │        │      ├────┤
│    │            │      │        │      │84.10.19│
│    │            ├───┼────┼───┼────┤
│    │            │465   │77.03.21│庚○○│84.10.07│
│    │            │      │        │      ├────┤
│    │            │      │        │      │84.10.19│
├──┼──────┼───┼────┼───┼────┤
│ 11 │ 丑○○     │43-3  │77.04.02│癸○○│82.07.12│
│    │            │      │        │      ├────┤
│    │            │      │        │      │82.07.28│
│    │            │      │        ├───┼────┤
│    │            │      │        │第二位│收件日期│
│    │            │      │        │受讓人├────┤
│    │            │      │        │      │登記日期│
│    │            │      │        ├───┼────┤
│    │            │      │        │辛○○│82.10.04│
│    │            │      │        │      ├────┤
│    │            │      │        │      │82.10.13│
│    │            │      │        ├───┼────┤
│    │            │      │        │第三位│收件日期│
│    │            │      │        │受讓人├────┤
│    │            │      │        │      │登記日期│
│    │            │      │        ├───┼────┤
│    │            │      │        │戊○○│84.12.08│
│    │            │      │        │      ├────┤
│    │            │      │        │      │84.12.11│
│    │            ├───┼────┼───┼────┤
│    │            │43-6  │77.04.02│癸○○│82.07.12│
│    │            │      │        │      ├────┤
│    │            │      │        │      │82.07.28│
│    │            │      │        ├───┼────┤
│    │            │      │        │第二位│收件日期│
│    │            │      │        │受讓人├────┤
│    │            │      │        │      │登記日期│
│    │            │      │        ├───┼────┤
│    │            │      │        │辛○○│82.10.04│
│    │            │      │        │      ├────┤
│    │            │      │        │      │82.10.13│
│    │            │      │        ├───┼────┤
│    │            │      │        │第三位│收件日期│
│    │            │      │        │受讓人├────┤
│    │            │      │        │      │登記日期│
│    │            │      │        ├───┼────┤
│    │            │      │        │戊○○│84.12.08│
│    │            │      │        │      ├────┤
│    │            │      │        │      │84.12.11│
│    │            ├───┼────┼───┼────┤
│    │            │43-7  │77.04.02│癸○○│82.07.12│
│    │            │      │        │      ├────┤
│    │            │      │        │      │82.07.28│
│    │            │      │        ├───┼────┤
│    │            │      │        │第二位│收件日期│
│    │            │      │        │受讓人├────┤
│    │            │      │        │      │登記日期│
│    │            │      │        ├───┼────┤
│    │            │      │        │辛○○│82.10.04│
│    │            │      │        │      ├────┤
│    │            │      │        │      │82.10.13│
│    │            │      │        ├───┼────┤
│    │            │      │        │第三位│收件日期│
│    │            │      │        │受讓人├────┤
│    │            │      │        │      │登記日期│
│    │            │      │        ├───┼────┤
│    │            │      │        │戊○○│84.10.18│
│    │            │      │        │      ├────┤
│    │            │      │        │      │84.10.19│
│    │            ├───┼────┼───┼────┤
│    │            │573-1 │77.04.02│癸○○│82.07.12│
│    │            │      │        │      ├────┤
│    │            │      │        │      │82.07.28│
│    │            │      │        ├───┼────┤
│    │            │      │        │第二位│收件日期│
│    │            │      │        │受讓人├────┤
│    │            │      │        │      │登記日期│
│    │            │      │        ├───┼────┤
│    │            │      │        │戊○○│82.10.04│
│    │            │      │        │      ├────┤
│    │            │      │        │      │82.10.13│
└──┴──────┴───┴────┴───┴────┘
附表二、新竹縣芎林鄉○○○段各地號土地設定抵押權之送件與
        登記時間、義務人及權利人詳如下列表格：
┌─┬───┬──────┬───┬────┬─────┐
│編│地 號 │ 第一次貸   │金  額│送件時間│  權利人  │
│號│      │ 款義務人   │      │        │          │
│  │      ├──────┤      ├────┤          │
│  │      │ 第二次貸   │      │登記日期│          │
│  │      │ 款義務人   │      │        │          │
├─┼───┼──────┼───┼────┼─────┤
│  │      │ 戊○○     │100萬 │82.09.20│新竹縣芎林│
│  │      │            │      │        │鄉農會    │
│  │      │            │      ├────┤82.09.20至│
│  │      │            │      │82.09.23│112.09.19 │
│  │      │            │      │        │          │
│1 │ 14-9 ├──────┼───┼────┼─────┤
│  │      │ 戊○○     │240萬 │84.10.03│中國農民銀│
│  │      │            │      │        │行        │
│  │      │            │      ├────┤84.10.02至│
│  │      │            │      │        │114.10.01 │
│  │      │            │      │84.10.09│          │
├─┼───┼──────┼───┼────┼─────┤
│  │      │ 辛○○     │36萬  │82.09.20│新竹縣芎林│
│  │      │            │      │        │鄉農會    │
│  │      │            │      ├────┤82.09.20至│
│  │      │            │      │82.09.23│112.09.19 │
│2 │ 14-15├──────┼───┼────┼─────┤
│  │      │ 戊○○     │240萬 │85.01.31│新竹縣芎林│
│  │      │            │      │        │鄉農會    │
│  │      │            │      ├────┤85.01.29至│
│  │      │            │      │85.02.01│115.01.28 │
├─┼───┼──────┼───┼────┼─────┤
│  │      │ 戊○○     │100萬 │82.09.20│新竹縣芎林│
│  │      │            │      │        │鄉農會    │
│  │      │            │      ├────┤82.09.20至│
│  │      │            │      │82.09.23│112.09.19 │
│  │ 445-1├──────┼───┼────┼─────┤
│3 │      │ 戊○○     │240萬 │84.10.03│中國農民銀│
│  │      │            │      │        │行        │
│  │      │            │      ├────┤84.10.12至│
│  │      │            │      │84.10.09│114.10.01 │
├─┼───┼──────┼───┼────┼─────┤
│  │      │ 子○○     │36萬  │82.09.22│林嘉純    │
│  │      │            │      ├────┤82.09.20至│
│  │      │            │      │82.09.23│82.12.20  │
│4 │ 462  ├──────┼───┼────┼─────┤
│  │      │ 丁○○     │180萬 │84.03.03│高雄中小企│
│  │      │            │      │        │銀        │
│  │      │            │      ├────┤84.02.25至│
│  │      │            │      │84.03.04│114.02.24 │
├─┼───┼──────┼───┼────┼─────┤
│  │      │ 辛○○     │250萬 │82.10.14│新竹縣芎林│
│  │      │            │      │        │鄉農會    │
│  │      │            │      ├────┤82.10.13至│
│  │      │            │      │82.10.18│112.10.12 │
│5 │ 456  ├──────┼───┼────┼─────┤
│  │      │ 戊○○     │240萬 │85.01.31│新竹縣芎林│
│  │      │            │      │        │鄉農會    │
│  │      │            │      ├────┤85.01.29至│
│  │      │            │      │85.02.01│115.01.28 │
├─┼───┼──────┼───┼────┼─────┤
│  │      │ 辛○○     │36萬  │82.09.20│新竹縣芎林│
│  │      │            │      │        │鄉農會    │
│  │      │            │      ├────┤82.09.20至│
│  │      │            │      │82.09.23│112.09.19 │
│6 │ 19-5 ├──────┼───┼────┼─────┤
│  │      │ 戊○○     │240萬 │85.01.31│新竹縣芎林│
│  │      │            │      │        │鄉農會    │
│  │      │            │      ├────┤85.01.29至│
│  │      │            │      │85.02.01│115.01.28 │
├─┼───┼──────┼───┼────┼─────┤
│  │      │ 辛○○     │250萬 │82.10.14│新竹縣芎林│
│  │      │            │      │        │鄉農會    │
│7 │ 5-3  │            │      ├────┤82.10.13至│
│  │      │            │      │82.10.18│112.10.12 │
│  │      ├──────┴───┴────┴─────┤
│  │      │ 無                                       │
├─┼───┼──────┬───┬────┬─────┤
│  │      │ 申○○     │240萬 │83.11.21│臺灣土地銀│
│  │      │            │      │        │行        │
│8.│ 10-1 │            │      ├────┤83.11.19至│
│  │      │            │      │83.11.22│113.11.19 │
│  │      ├──────┴───┴────┴─────┤
│  │      │ 無                                       │
├─┼───┼──────┬───┬────┬─────┤
│  │      │ 申○○     │240萬 │83.11.21│臺灣土地銀│
│  │      │            │      │        │行        │
│9.│ 10-2 │            │      ├────┤83.11.19至│
│  │      │            │      │83.11.22│113.11.19 │
│  │      ├──────┴───┴────┴─────┤
│  │      │ 無                                       │
├─┼───┼──────┬───┬────┬─────┤
│  │      │ 申○○     │240萬 │83.11.21│臺灣土地銀│
│  │      │            │      │        │行        │
│  │      │            │      ├────┤83.11.19至│
│10│ 12-3 │            │      │83.11.22│113.11.19 │
│  │      ├──────┴───┴────┴─────┤
│  │      │ 無                                       │
├─┼───┼──────┬───┬────┬─────┤
│  │      │ 庚○○     │480萬 │85.01.22│臺灣土地銀│
│  │      │            │      │        │行        │
│11│ 18-1 │            │      ├────┤85.01.22至│
│  │      │            │      │85.01.23│135.01.21 │
│  │      ├──────┴───┴────┴─────┤
│  │      │ 無                                       │
├─┼───┼──────┬───┬────┬─────┤
│  │      │ 庚○○     │120萬 │84.01.23│臺灣土地銀│
│  │      │            │      │        │行        │
│12│ 447  │            │      ├────┤84.01.23至│
│  │      │            │      │84.01.24│114.01.23 │
│  │      ├──────┴───┴────┴─────┤
│  │      │ 無                                       │
├─┼───┼──────┬───┬────┬─────┤
│  │      │ 薛嘉峰     │50萬  │83.02.26│林嘉純    │
│13│ 459  │            │      ├────┤83.02.26至│
│  │      │            │      │83.02.28│83.05.25  │
├─┼───┼──────┼───┼────┼─────┤
│  │      │ 庚○○     │480萬 │85.01.22│臺灣土地銀│
│  │      │            │      │        │行        │
│14│ 460  │            │      ├────┤85.01.22至│
│  │      │            │      │85.01.23│135.01.21 │
│  │      ├──────┴───┴────┴─────┤
│  │      │ 無                                       │
├─┼───┼──────┬───┬────┬─────┤
│  │      │ 庚○○     │180萬 │84.11.27│中國農民銀│
│  │      │            │      │        │行        │
│15│ 19-8 │            │      ├────┤84.11.25至│
│  │      │            │      │84.11.28│114.11.24 │
│  │      ├──────┴───┴────┴─────┤
│  │      │ 無                                       │
├─┼───┼──────┬───┬────┬─────┤
│  │      │ 庚○○     │180萬 │84.11.27│中國農民銀│
│  │      │            │      │        │行        │
│16│ 19-9 │            │      ├────┤84.11.25至│
│  │      │            │      │84.11.28│114.11.24 │
│  │      ├──────┴───┴────┴─────┤
│  │      │ 無                                       │
├─┼───┼──────┬───┬────┬─────┤
│  │      │ 庚○○     │180萬 │84.11.27│中國農民銀│
│  │      │            │      │        │行        │
│17│ 19-10│            │      ├────┤84.11.25至│
│  │      │            │      │84.11.28│114.11.24 │
│  │      ├──────┴───┴────┴─────┤
│  │      │ 無                                       │
├─┼───┼──────┬───┬────┬─────┤
│  │      │ 庚○○     │180萬 │84.11.27│中國農民銀│
│  │      │            │      │        │行        │
│18│19-11 │            │      ├────┤84.11.25至│
│  │      │            │      │84.11.28│114.11.24 │
│  │      ├──────┴───┴────┴─────┤
│  │      │ 無                                       │
├─┼───┼──────┬───┬────┬─────┤
│  │      │ 庚○○     │180萬 │84.11.27│中國農民銀│
│  │      │            │      │        │行        │
│19│ 465  │            │      ├────┤84.11.25至│
│  │      │            │      │84.11.28│114.11.24 │
│  │      ├──────┴───┴────┴─────┤
│  │      │ 無                                       │
├─┼───┼──────┬───┬────┬─────┤
│  │      │ 辛○○     │250萬 │82.10.14│新竹縣芎林│
│  │      │（卷(一)第    │      │（卷(一)第│鄉農會    │
│  │      │179頁）     │      │179頁） │82.10.13至│
│  │      │            │      ├────┤112.10.12 │
│  │      │            │      │82.10.18│          │
│20│ 43-3 ├──────┼───┼────┼─────┤
│  │      │ 戊○○     │240萬 │85.01.31│新竹縣芎林│
│  │      │（卷(一)第    │      │        │鄉農會    │
│  │      │180頁）     │      ├────┤85.01.29至│
│  │      │            │      │85.02.01│115.01.28 │
├─┼───┼──────┼───┼────┼─────┤
│  │      │ 辛○○     │250萬 │82.10.14│新竹縣芎林│
│  │      │            │      │        │鄉農會    │
│  │      │            │      ├────┤82.10.13至│
│  │      │            │      │82.10.18│112.10.12 │
│21│ 43-6 ├──────┼───┼────┼─────┤
│  │      │ 戊○○     │240萬 │85.01.31│新竹縣芎林│
│  │      │            │      │        │鄉農會    │
│  │      │            │      ├────┤85.01.29至│
│  │      │            │      │85.02.01│115.01.28 │
├─┼───┼──────┼───┼────┼─────┤
│  │      │ 辛○○     │250萬 │82.10.14│新竹縣芎林│
│  │      │            │      │        │鄉農會    │
│  │      │            │      ├────┤82.10.13至│
│  │      │            │      │82.10.18│112.10.12 │
│22│ 43-7 ├──────┼───┼────┼─────┤
│  │      │ 戊○○     │240萬 │85.01.31│新竹縣芎林│
│  │      │            │      │        │鄉農會    │
│  │      │            │      ├────┤85.01.29至│
│  │      │            │      │85.02.01│115.01.28 │
├─┼───┼──────┼───┼────┼─────┤
│  │      │ 戊○○     │180萬 │82.10.14│新竹縣芎林│
│  │      │            │      │        │鄉農會    │
│23│ 573-1│            │      ├────┤82.10.13至│
│  │      │            │      │82.10.18│112.10.12 │
│  │      ├──────┴───┴────┴─────┤
│  │      │ 無                                       │
└─┴───┴─────────────────────┘


司法院資訊處製作；財團法人民間司法改革基金會備份。
